臺灣基隆地方法院刑事判決
  111年度簡上字第25號
上  訴  人  
即  被  告  劉妍妮


上列上訴人即被告因傷害案件，不服本院中華民國111年1月24日
111年度基簡字第113號第一審判決（起訴書案號：110年度偵字
第6308號），提起上訴，本院管轄之第二審合議庭判決如下：
    主  文
上訴駁回。
    事實及理由
一、本案經本院審理結果，認第一審判決以上訴人即被告劉妍妮
    （下稱被告）所為係犯刑法第277條第1項之傷害罪，判處拘
    役30日，如易科罰金，以新臺幣（下同）1,000元折算1日，
    其認事用法均無違誤，量刑亦屬適當，應予維持，並引用如
    附件原審判決書（含起訴書）所記載之事實、證據及理由。
二、被告上訴意旨略以：被告坦承犯行，且有誠意與告訴人陳湘
    芸和解，惟告訴人並未到庭，致被告未能賠償告訴人，另被
    告之經濟狀況不佳，且被告於事發當時係因一時失去理智乃
    抓傷告訴人。綜上，原審量刑過重，請量處較低之刑云云。
三、按量刑之輕重，係屬事實審法院得依職權自由裁量之事項，
    苟於量刑時，已以行為人之責任為基礎，並斟酌刑法第57條
    各款所列情狀，而未逾越法定範圍，又未濫用其職權，即不
    得遽指為違法。本案原審以被告為本件傷害犯行事證明確，
    並審酌被告犯罪動機係發洩心中不滿情緒、犯罪目的在使告
    訴人身體受傷、犯罪手段暴力，惡性非輕，惟造成告訴人之
    傷勢尚非嚴重，再斟酌被告於偵查中已坦承犯行，在警詢中
    自述智識程度為高職畢業、從事服務業、家境勉持，犯罪後
    尚未與告訴人達成民事和解、未賠償告訴人損害等一切情狀
    ，依刑事訴訟法第449條第2項、第454條第2項之規定，量處
    拘役30日，如易科罰金，以1,000元折算1日，其認事用法均
    無違誤，量處刑期亦無違罪刑相當原則及比例原則。另原審
    確已妥為審酌刑法第57條所列各款情狀，復業將被告上訴意
    旨所載各節援為量刑審酌依據，且被告前已因傷害案件，經
    本院以109年度基簡字第205號判決判處拘役10日，嗣上訴後
    ，由本院以109年度簡上字第28號判決駁回上訴而確定，此
    有臺灣高等法院被告前案紀錄表在卷可參，詎其仍不知悔悟
    ，再度因細故為本次傷害犯行，自不宜輕判，原審判處拘役
    30日，難認有何過重之情形。綜上，原審量刑核屬妥適，應
    予維持。上訴意旨置原審判決明白論斷於不顧，猶執前詞指
    摘原審判決量刑過重云云，為無理由，應予駁回。
據上論斷，依刑事訴訟法第455條之1第1項、第3項、第368條、
第373條，判決如主文。
本案經檢察官吳欣恩提起公訴，檢察官林明志到庭執行職務。
中　　華　　民　　國　　111 　年　　5 　　月　　19　　日
                  刑事第四庭審判長法  官  齊  潔
                                  法  官  李辛茹
                                  法  官  謝昀芳   
以上正本證明與原本無異。
不得上訴。
中　　華　　民　　國　　111 　年　　5 　　月　　19　　日
                                  書記官  陳維仁
附錄本案論罪科刑法條：
刑法第277條
傷害人之身體或健康者，處 5 年以下有期徒刑、拘役或 50 萬
元以下罰金。
────────────────────────────
附件：
臺灣基隆地方法院刑事簡易判決  
111年度基簡字第113號
聲  請  人  臺灣基隆地方檢察署檢察官
被      告  劉妍妮
上列被告因傷害案件，經檢察官提起公訴（110年度偵字第6308
號），而被告自白犯罪，本院依刑事訴訟法第449條第2項之規定
，裁定逕以簡易判決處刑，茲判決如下：
    主  文
劉妍妮犯刑法第277條第1項之傷害罪，處拘役參拾日，如易科罰
金，以新臺幣壹仟元折算壹日。
    事實及理由
一、本件犯罪事實、證據及應適用之法條，均引用檢察官起訴書
    之記載（如附件）。
二、刑之酌科：
    審酌被告犯罪動機在發洩心中不滿情緒，目的在使被害人身
    體受傷，犯罪手段暴力，惡性非輕，惟造成被害人之傷勢尚
    非嚴重，再斟酌被告於偵查中已坦承犯行，在警詢中自述智
    識程度高職畢業，從事服務業，家境勉持，犯罪後尚未與被
    害人達成民事和解，未賠償被害人損害等一切情狀，爰量處
    如主文所示之刑，併諭知易科罰金之折算標準，以示懲儆。
三、依刑事訴訟法第449條第2項、第454條第2項，逕以簡易判決
    處刑如主文。
四、如不服本判決，得自收受送達之日起20日內，向本院提起上
    訴。
中　　華　　民　　國　　111 　年　　1 　　月　　24　　日
                  基隆簡易庭法  官  王福康
以上正本證明與原本無異。
如不服本判決，應於判決送達後20日內，向本院提出上訴書狀，
敘述上訴理由，上訴於本院合議庭，並按他造當事人之人數附具
繕本。
中　　華　　民　　國　　111 　年　　1 　　月　　25　　日
                            書記官  彭淑芳
【附錄論罪法條】
刑法第277條第1項：
傷害人之身體或健康者，處 5 年以下有期徒刑、拘役或 50 萬
元以下罰金。
【附件】
臺灣基隆地方檢察署檢察官起訴書
110年度偵字第6308號
　　被　　　告　劉姸妮 　女　33歲（民國00年0月00日生）
　　　　　　　　　　　　住基隆市○○區○○路000巷00號
　　　　　　　　　　　　國民身分證統一編號：Z000000000號
上列被告因傷害等案件，業經偵查終結，認應提起公訴，茲將犯
罪事實及證據並所犯法條分敘如下：
　　　　犯罪事實
一、劉姸妮因細故對陳湘芸(所涉傷害罪嫌，由本署另行簽分偵
    辦)心生不滿，竟基於傷害之犯意，於民國110年7月16日17
    時30分許，在基隆市○○區○○路000號前，徒手毆打陳湘芸，
    致陳湘芸受有右前臂抓傷破皮3處(0.5公分、1.5公分、6公
    分)之傷害。嗣經陳湘芸驗傷並報警處理，而查悉上情。
二、案經陳湘芸訴由基隆市警察局第ㄧ分局報告偵辦。
　　　　證據並所犯法條
一、證據清單暨待證事實
編號 證據名稱 待證事實 1 被告劉姸妮於警詢及偵訊時之自白 被告坦承於犯罪事實欄所載 之時間、地點徒手毆打告訴人陳湘芸，致告訴人受有上揭傷害。 2 證人即告訴人陳湘芸於警詢及偵訊時之證述 證明被告於犯罪事實犯罪事實欄所載之時間、地點徒手毆打告訴人，致告訴人受有上揭傷害。 3 證人沈麗莎於偵訊時之證述 證明告訴人受有犯罪事實欄所載傷勢之事實。 4 現場監視器畫面影像光碟1 片暨截圖9張 證明被告於犯罪事實欄所載 之時間、地點徒手毆打告訴人之事實。 5 告訴人之衛生福利部基隆醫院診斷證明書1紙 證明告訴人受有右前臂抓傷破皮3處(0.5公分、1.5公分、6公分)等傷害之事實。 
二、核被告劉姸妮所為，係犯刑法第277條第1項之傷害罪嫌。
三、至告訴暨報告意旨雖認被告劉姸妮於毆打告訴人陳湘芸之過
    程中，尚基於恐嚇之犯意，對告訴人恫稱:「我知道你家地
    址，有錢我會找人打你，你給我試試看」等語，使告訴人心
    生畏懼，致生危害於安全，而另涉犯刑法第305條之恐嚇罪
    嫌。惟按犯罪事實應依證據認定之，無證據不得認定犯罪事
    實，刑事訴訟法第154條第2項定有明文。次按認定不利於被
    告之事實，須依積極證據，苟積極證據不足為不利於被告事
    實之認定時，即應為有利於被告之認定；且告訴人之告訴，
    係以使被告受刑事訴追為目的，是其陳述是否與事實相符，
    仍應調查其他證據以資審認，始得為不利被告之認定，分別
    有最高法院30年上字第816號、52年台上字第1300號判例意
    旨可資參照。經查，告訴人固指述被告有對其恫嚇「我知道
    你家地址，有錢我會找人打你，你給我試試看」等語，然為
    被告所否認，又告訴人雖陳稱此部分有監視器畫面及其友人
    沈麗莎可為佐證，然該監視器畫面僅有影像而沒有聲音，亦
    據告訴人於偵訊時陳述明確，且證人沈麗莎於偵訊時復證稱
    :伊想不起來當天有無聽到被告對告訴人說任何恐嚇的話語
    。是審酌證人上開證述之內容，尚無法對被告為不利之認定
    ，故此部分除告訴人單一指述外，別無其他證據足資證明被
    告確有出言恫嚇告訴人，自不得以恐嚇罪責對被告相繩。然
    此部分犯行如成立犯罪，與前開提起公訴之傷害部分，有想
    像競合之裁判上一罪關係，應為起訴效力所及，爰不另為不
    起訴之處分，附此敘明。
四、依刑事訴訟法第251條第1項提起公訴。
　　此　致
臺灣基隆地方法院
中　　華　　民　　國　 110　 年　  12　 　月　  1    日
                          檢  察  官  吳欣恩   
本件正本證明於原本無異
中　　華　　民　　國 　110　年  　 12     月   22    日
                          書  記  官  何喬莉 
附錄本案所犯法條全文  
中華民國刑法第277條
傷害人之身體或健康者，處 5 年以下有期徒刑、拘役或 50 萬
元以下罰金。
犯前項之罪，因而致人於死者，處無期徒刑或 7 年以上有期徒
刑；致重傷者，處 3 年以上 10 年以下有期徒刑。